臺灣花蓮地方法院刑事判決
110年度訴字第56號
公  訴  人  臺灣花蓮地方檢察署檢察官
被      告  顏興國




上列被告因傷害等案件，經檢察官提起公訴（110年度偵字第180
號），本院判決如下：
    主　　文
顏興國犯傷害罪，累犯，處拘役陸拾伍日，如易科罰金，以新臺
幣壹仟元折算壹日。
    犯罪事實
顏興國於民國109年12月29日11時41分許（起訴書誤載為12時15
分許），在位於花蓮縣○○鄉○○路0段00號之餐廳內，因與吳以安
發生口角爭執，竟基於傷害及毀損之犯意，徒手毆打吳以安臉部
，致吳以安受有左眼角旁挫擦傷（起訴書誤載為左眼角挫擦傷）
、右手大拇指擦傷之傷害，及其配戴之眼鏡左鏡架斷裂、左鏡片
掉落而不堪使用，足生損害於吳以安。
    理    由
一、本院下列所引用之被告以外之人於審判外之言詞陳述，被告
    顏興國於本院準備程序時同意均有證據能力，且於言詞辯論
    終結前未聲明異議（見本院卷第231至232、271至274頁），
    本院審酌該等證據核無違法取證或證明力顯然過低之情事，
    依各該陳述作成時之狀況並無不適當或顯不可信之情形，認
    均適當，依刑事訴訟法第159條之5之規定，應有證據能力。
二、上揭犯罪事實，業據被告於本院審理程序坦承不諱（見本院
    卷第272至273頁），核與證人即告訴人吳以安於警詢之證述
    相符（見警卷第23至27頁），並有偵查報告、衛生福利部花
    蓮醫院診斷證明書、報案紀錄單、告訴人吳以安傷勢及眼鏡
    毀損照片、現場監視器錄影畫面擷圖、本院勘驗筆錄在卷可
    稽（見警卷第5、29、35、41至43頁，本院卷第232至234頁
    ），足認被告前開任意性自白與事實相符，堪以採信。至起
    訴書就本案犯罪時間及告訴人所受傷勢均有誤載，應以上開
    診斷證明書、現場監視器錄影畫面擷圖及本院勘驗筆錄為準
    ，且不影響事實同一性之辨別及其法律適用，爰均予更正如
    上開犯罪事實欄所示。本案事證明確，被告上開犯行堪以認
    定，應予依法論科。
三、論罪科刑
（一）核被告所為，係犯刑法第277條第1項傷害罪及同法第354
      條毀損他人物品罪。被告以一行為同時觸犯上開數罪名，
      為想像競合犯，應依刑法第55條前段之規定，從一重之傷
      害罪處斷。
（二）被告前因詐欺等案件，經本院以106年度易字第340號判決
      定應執行有期徒刑1年確定，於108年3月1日縮短刑期出監
      執行完畢，有臺灣高等法院被告前案紀錄表存卷可稽。被
      告於受徒刑之執行完畢後，5年內故意再犯本案有期徒刑
      以上之罪，為累犯，足認被告就刑罰之反應力薄弱，執行
      完畢後復故意再犯刑法所不許之行為，法敵對意識高漲，
      應認有加重其刑之必要，爰依司法院釋字第775號解釋意
      旨及刑法第47條第1項規定，加重其刑。　　　
（三）爰審酌被告與告訴人因故發生爭執，卻不思理性溝通，未
      能克制自己情緒，徒手毆打告訴人，造成告訴人受有本案
      傷害及眼鏡毀損之損害，所為應予非難。衡以被告犯後始
      終否認犯行，迄至本院審理程序時方坦承認錯，而被告雖
      供稱委請友人代為賠償告訴人等語，然迄於本院辯論終結
      前仍未提出相應證明，難認犯後態度良好。告訴人於本院
      中表示：無意願與被告調解，對本案無意見等語（見本院
      卷第91頁）；兼衡被告自陳高中畢業、從事物流業、家中
      經濟狀況小康、需扶養母親（見本院卷第274頁）等一切
      情狀，量處如主文所示之刑，並諭知如易科罰金之折算標
      準。
據上論斷，應依刑事訴訟法第299條第1項前段，判決如主文。
本案經檢察官曹智恒提起公訴，檢察官簡淑如到庭執行職務。
中　　華　　民　　國　 110　　年　　11　　月　　29　　日
           　　 刑事第二庭    審判長法  官　黃英豪
                              　　　法　官　黃夢萱
　　　　　　　　　　　　　　　　  　法　官　蔡瑞紅
以上正本證明與原本無異。
如不服本判決應於收受送達後20日內向本院提出上訴書狀，並應
敘述具體理由。其未敘述上訴理由者，應於上訴期間屆滿後20日
內向本院補提理由書(均須按他造當事人之人數附繕本)「切勿逕
送上級法院」。告訴人或被害人如對於本判決不服者，應具備理
由請求檢察官上訴，其上訴期間之計算係以檢察官收受判決正本
之日期為準。
因疫情而遲誤不變期間，得向法院聲請回復原狀。
中　　華　　民　　國　　110 　年　　11　　月　　29　　日
                                    書記官  駱亦豪
附錄本案論罪科刑法條全文：
中華民國刑法第277條
傷害人之身體或健康者，處5年以下有期徒刑、拘役或50萬元以
下罰金。
犯前項之罪，因而致人於死者，處無期徒刑或7年以上有期徒刑
；致重傷者，處3年以上10年以下有期徒刑。
中華民國刑法第354條
毀棄、損壞前二條以外之他人之物或致令不堪用，足以生損害於
公眾或他人者，處2年以下有期徒刑、拘役或1萬5千元以下罰金
。